臺灣板橋地方法院刑事裁定　　　 　　 96年度聲減字第3287號
聲　請　人　臺灣板橋地方法院檢察署檢察官
受　刑　人　甲○○
上列受刑人因違反毒品危害防制條例等案件，已經判決罪刑確定
，聲請人聲請減刑及定其應執行之刑（96年度聲減字第3463號）
，本院裁定如下：
    主  文
甲○○所犯如附表所示之罪，均減刑，詳如附表所載，應執行有
期徒刑壹年，如易科罰金，以銀元佰元即新臺幣玖佰元折算壹
日。
    理  由
一、聲請意旨略以：受刑人甲○○於附表所示日期，犯如附表所
    示違反毒品危害防制條例等案件，先後經判決確定，如附表
    所載，其所犯之上開各罪，犯罪時間均在民國96年4 月24日
    前，爰依中華民國九十六年罪犯減刑條例第2 條第1 項第3
    款、第8 條第3 項（聲請書贅載第1 項）、第10條第2 項、
    第12條規定，聲請裁定減刑及定其應執行刑，併依同條例第
    9 條規定諭知易科罰金之折算標準等語。
二、按犯罪在中華民國96年4 月24日以前者，除本條例另有規定
    外，依下列規定減刑：一、死刑減為無期徒刑。二、無期徒
    刑減為有期徒刑二十年。三、有期徒刑、拘役或罰金，減其
    刑期或金額二分之一；依本條例應減刑之數罪，經二以上法
    院裁判確定者者，得由檢察官或應減刑之人犯合併向其中一
    裁判法院裁定之；犯最重本刑為五年以下有期徒刑以下之刑
    之罪，依本條例規定減為六月以下有期徒刑、拘役者，應於
    為減刑裁判時，併諭知易科罰金折算之標準；裁判確定前犯
    數罪均應減刑而已定執行刑者，仍依前項規定，另定應執行
    之刑；前二條關於定其應執行之刑，準用第八條第三項規定
    ，中國民國九十六年罪犯減刑條例第2 條第1 項、第8 條第
    3 項、第9 條、第10條第2 項、第12條前段分別定有明文。
三、次按，於民國94年2 月2 日修正公布，自95年7 月1 日起施
    行之刑法第2 條第1 項規定：「行為後法律有變更者，適用
    行為時之法律。但行為後之法律有利於行為人者，適用最有
    利於行為人之法律」。依刑法第51條定應執行刑時，「裁判
    確定前犯數罪，其中一罪在新法施行前者，亦同（即亦應為
    新舊法比較）。」最高法院95年5 月23日第8 次刑事庭會議
    決議可資參照。查本件受刑人所犯各罪，其中如附表編號1
    之罪係於95年7 月1 日之前犯之，依修正前刑法第51條規定
    ：「數罪併罰，分別宣告其罪之刑，依左列各款定其應執行
    者：」其中第五款規定：「宣告多數有期徒刑者，於各刑中
    之最長期以上，各刑合併之刑期以下，定其刑期。但不得逾
    二十年。」修正後刑法第五十一條第五款規定：「宣告多數
    有期徒刑者，於各刑中之最長期以上，各刑合併之刑期以下
    ，定其刑期。但不得逾三十年。」比較新舊法之結果，自以
    舊法規定之定應執行刑之上限為二十年，對行為人較為有利
    ，此修正影響行為人刑罰之法律效果，是被告行為後法律已
    有變更，應依刑法第2 條第1 項前段規定，適用被告行為時
    之舊法定其應執行。
四、本件受刑人因犯毒品危害防制條例等罪，先後經本院判處如
    附表所示之刑，均經分別確定在案，又受刑人所犯該罪之時
    間係於96年4 月24日以前為之，此有各該判決書、臺灣宜蘭
    監獄減刑受刑人名冊、檢察官執行指揮書及臺灣高等法院被
    告前案紀錄表附卷可稽，揆諸前開規定，檢察官所為本件聲
    請，核屬正當。
五、末按，受刑人行為後，刑法第41條亦有修正，於行為時之刑
    法第41條第1 項、第2 項分別規定：「犯最重本刑為五年以
    下有期徒刑以下之刑之罪，而受六個月以下有期徒刑或拘役
    之宣告，因身體、教育、職業、家庭之關係或其他正當事由
    ，執行顯有困難者，得以一元以上三元以下折算一日，易科
    罰金。但確因不執行所宣告之刑，難收矯正之效，或難以維
    持法秩序者，不在此限。」、「併合處罰之數罪，均有前項
    情形，其應執行之刑逾六月者，亦同。」；又受刑人行為時
    之易科罰金折算標準，依修正前罰金罰鍰提高標準條例第2
    條前段（現已刪除）規定，就其原定數額提高為100 倍折算
    1 日，則本件受刑人行為時之易科罰金折算標準，應以銀元
    30 0 元 折算1 日，經折算為新臺幣後，應以新臺幣900 元
    折算1 日。惟95年7 月1 日施行之刑法第41條第1 項、第2
    項則分別規定：「犯最重本刑為五年以下有期徒刑以下之刑
    之罪，而受六個月以下有期徒刑或拘役之宣告者，得以新臺
    幣一千元、二千元或三千元折算一日，易科罰金。但確因不
    執行所宣告之刑，難收矯正之效，或難以維持法秩序者，不
    在此限」、「前項規定於數罪併罰，其應執行之刑未逾六月
    者，亦適用之。」本件經比較修正前後，以刑法修正前之規
    定，較有利於受刑人，是應依刑法第2 條第1 項前段，適用
    修正前之易科罰金折算標準。
六、爰依中華民國九十六年罪犯減刑條例第2 條第1 項第3 款、
    第8 條第3 項、第9 條、第10條第2 項、第12條，刑法第2
    條第1 項前段、修正前第51條第5 款、修正前第41條第1 項
    前段、第2 項，修正前罰金罰鍰提高標準條例第2 條，裁定
    如主文。
中　　華　　民　　國　　96　　年　　8 　　月　　6 　　日
                  刑事第十四庭  法　官  朱敏賢
以上正本證明與原本無異。
如不服本裁定應於送達後5 日內向本院提出抗告狀。
                                書記官  郭勝華
中　　華　　民　　國　　96　　年　　8 　　月　　6 　　日
